臺灣彰化地方法院刑事判決　　　　　　　　　　　　　九十三年度重訴字第一一號
　　公　訴　人　臺灣彰化地方法院檢察署檢察官
　　被　　　告　乙○○
　　　　　　　　甲○○
　　右二人共同
　　選任辯護人　林文成律師
右列被告等因違反毒品危害防制條例等案件，經檢察官提起公訴（九十二年度偵字第
八二五三、八四三一號），本院判決如左：
    主  文
乙○○共同意圖販賣而持有第一級毒品，累犯，處有期徒刑拾參年。扣案之第一級毒
品海洛因拾肆包（驗得淨重合計肆佰伍拾陸點柒公克，空包裝重參拾伍點捌陸公克，
純度佰分之伍拾點玖參，純質淨重貳佰參拾貳點陸公克）及第二級毒品甲基安非他命
陸包（合計毛重壹佰玖拾捌公克，驗餘淨重合計壹佰捌拾柒點壹貳公克），均沒收銷
燬之；電子磅秤壹台及未含法定毒品成分之白色粉末一包均沒收。又未經許可，寄藏
手槍，累犯，處有期徒刑陸年，併科罰金新臺幣拾伍萬元，罰金如易服勞役，以新臺
幣玖佰元即銀元參佰元折算壹日；扣案之捷克ＣＺ廠八三型口徑○．三八吋制式半自
動手槍（含彈匣貳個，槍枝管制編號0000000000）、巴西ＴＡＵＲＵＳ廠
製口徑九ｍｍ制式半自動手槍（槍枝管制編號0000000000）各壹枝，及口
徑九ｍｍ之制式子彈伍拾顆、口徑○．三八吋之制式子彈拾柒顆、直徑八．八ｍｍ之
土造金屬彈頭子彈肆顆，均沒收。又對於公務員依法執行職務時施脅迫，累犯，處有
期徒刑壹年；扣案之捷克ＣＺ廠八三型口徑○．三八吋制式半自動手槍（含彈匣貳個
，槍枝管制編號0000000000）壹枝沒收。主刑部分應執行有期徒刑拾玖年
肆月。
甲○○共同意圖販賣而持有第一級毒品，處有期徒刑拾貳年捌月。扣案之第一級毒品
海洛因拾肆包（驗得淨重合計肆佰伍拾陸點柒公克，空包裝重參拾伍點捌陸公克，純
度佰分之伍拾點玖參，純質淨重貳佰參拾貳點陸公克）及第二級毒品甲基安非他命陸
包（合計毛重壹佰玖拾捌公克，驗餘淨重合計壹佰捌拾柒點壹貳公克），均沒收銷燬
之；電子磅秤壹台及未含法定毒品成分之白色粉末一包均沒收。
    事  實
一、乙○○曾於民國八十五年間，因違反肅清煙毒條例等案件，經本院判處應執行有
    期徒刑三年四月確定，嗣入監執行後，甫於九十一年六月二十二日執行完畢。詎
    仍不知悔改，竟於九十一年六月二十三日至同年七月十八日間之某日，在位於彰
    化縣花壇鄉○○路三六○號之「臺灣民俗村」附近，接受陳宗錦（五十五年一月
    三十日生，已於九十一年七月十八日死亡）之委託後，即基於寄藏槍枝及子彈之
    犯意，應允保管陳宗錦所交付之具有殺傷力之捷克ＣＺ廠八三型口徑○．三八吋
    制式半自動手槍（含彈匣二個，槍枝管制編號：第0000000000號）、
    巴西ＴＡＵＲＵＳ廠製口徑九ｍｍ制式半自動手槍（槍枝管制編號：第0000
    000000號）各一枝，及口徑九ｍｍ之制式子彈五十七顆、口徑○．三八吋
    之制式子彈二十顆、直徑八．八ｍｍ土造金屬彈頭之土造子彈六顆，且隨即將之
    藏放在位於彰化縣花壇鄉○○村○○路一六九巷之公墓內，未經許可而寄藏上開
    手槍及子彈。
二、又乙○○與甲○○均染有施用毒品惡習，且均明知海洛因及甲基安非他命分屬毒
    品危害防制條例所管制之第一級、第二級毒品，惟為供渠等自行施用毒品所需，
    猶仍於九十二年九月下旬某日，在位於彰化縣彰化市之「冠軍釣蝦場」內，向姓
    名、年籍不詳綽號「阿龍」之成年男子，以新臺幣（下同）一百萬元之代價購入
    第一級毒品海洛因約三百七十五公克，及以十餘萬元之代價購入第二級毒品甲基
    安非他命約二百餘公克後，加以施用（乙○○施用第一、二級毒品部分，現由本
    院另案審理中；甲○○施用第一、二級毒品部分，則經本院裁定送觀察、勒戒後
    ，認有繼續施用毒品之傾向，復經本院裁定送強制戒治，現仍執行強制戒治中）
    。惟渠等於販入後旋即認數量甚多超逾渠等個人短期之施用量，竟另萌販賣毒品
    營利之意圖，而共同基於意圖販賣海洛因及甲基安非他命營利之犯意聯絡，先以
    渠等所有之電子磅秤及夾鍊袋將海洛因混裝不明物質後分裝成十四包，甲基安非
    他命則另分裝成六包，並將該批毒品分別藏放於渠等所承租位於彰化縣埔心鄉○○路五六六號之「金陵汽車旅館」二二八號房，及渠等所使用之車牌號碼四三七
    三─ＧＣ號自小客車內，以俟機出售牟利，惟均尚未售出。
三、嗣乙○○於九十二年九月四日其因另案遭通緝後之該月某日，前往其藏放槍枝之
    前揭公墓，取出前開捷克ＣＺ廠八三型口徑○．三八吋制式半自動手槍及巴西Ｔ
    ＡＵＲＵＳ廠製口徑九ｍｍ制式半自動手槍（槍枝管制編號分別為：第0000
    000000號、第0000000000號），以及口徑九ｍｍ之制式子彈五
    十七顆、口徑○．三八吋之制式子彈十四顆、直徑八．八ｍｍ土造金屬彈頭之土
    造子彈六顆，即隨身攜帶，以避免遭逮捕，並與甲○○一同藏匿在「金陵汽車旅
    館」二二八號房內（甲○○因不知悉乙○○攜帶前揭槍、彈，已另經檢察官為不
    起訴處分確定）。嗣於九十二年十月二十二日中午十二時二十分許，經警循線前
    往查緝，並先於該旅館房間之門口制服甲○○，乙○○見狀後為脫免逮捕，竟基
    於預備殺人及妨害公務之犯意，持前開捷克ＣＺ廠八三型口徑○．三八吋制式半
    自動手槍（槍枝管制編號：第0000000000號），拉上槍機後瞄準執勤
    員警，而預備殺人，並以此方式對於依法執行職務之員警施脅迫，之後乙○○見
    執勤員警人多勢眾，即先順勢躲入該房間之浴室內，後經警對空及朝浴室旁開槍
    ，並喝令乙○○將槍放下，乙○○始將該槍丟出浴室外而棄械投降，經警當場查
    獲上開手槍（含彈匣二個，槍枝管制編號：第0000000000號）一枝、
    口徑九ｍｍ之制式子彈五十三顆、口徑○．三八吋之制式子彈十四顆、直徑八．
    八ｍｍ土造金屬彈頭之土造子彈六顆、海洛因四包（合計毛重約一百三十五公克
    ，於房內查獲之白粉原為五包，但其中一包經鑑驗結果並非海洛因，故起訴書誤
    載為五包，容有誤會）、甲基安非他命二包（合計毛重約四十三公克）、現金一
    百八十二萬五千元。後乙○○主動供出在其所駕駛之車牌號碼四三七三─ＧＣ號
    自小客車內及彰化縣花壇鄉○○路一六九巷公墓內，仍藏有槍枝及毒品，員警乃
    於同日十七時五十分許，在彰化縣警察局二林分局前，自上開自小客車內取出前
    開巴西ＴＡＵＲＵＳ廠製口徑九ｍｍ制式半自動手槍（槍枝管制編號：第000
    0000000號）一枝、口徑九ｍｍ之制式子彈四顆、海洛因十包（合計毛重
    約三百五十九公克）、甲基安非他命四包（合計毛重約一五五公克）、電子磅秤
    一個。另於同年月二十八日中午十二時許，至前揭公墓內，取出乙○○寄藏之口
    徑○．三八吋之制式子彈六顆。
四、案經彰化縣警察局二林分局報告臺灣彰化地方法院檢察署檢察官偵查起訴。
    理  由
一、被告乙○○未經許可寄藏手槍及子彈部分：
    訊據被告乙○○對於右揭時地受陳宗錦委託，而為其寄藏手槍、子彈之犯罪事實
    坦承不諱，且扣案之槍枝二枝、子彈八十三顆經送請內政部警政署刑事警察局鑑
    定結果認：（一）送驗制式手槍壹枝（含彈匣二個，槍枝管制編號：第0000
    000000號），認係捷克ＣＺ廠八三型口徑○．三八吋制式半自動手槍，機
    械性能良好，可擊發同口徑制式子彈，具殺傷力；（二）送驗制式手槍壹枝（槍
    枝管制編號：第0000000000號），認係巴西ＴＡＵＲＵＳ廠製口徑九
    ｍｍ制式半自動手槍，機械性能良好，可擊發同口徑制式子彈，具殺傷力；（三
    ）子彈五十七顆係口徑九ｍｍ之制式子彈（已試射七顆，餘五十顆），均具殺傷
    力；（四）子彈二十顆係口徑○．三八吋之制式子彈（已試射三顆，餘十七顆）
    ，均具殺傷力；（五）子彈六顆係直徑八．八ｍｍ土造金屬彈頭之土造子彈（已
    試射二顆，餘四顆）等情，有該局九十三年一月九日刑鑑字第○九二○二○四八
    六六號、九十三年一月十三日刑鑑字第○九二○二一二八六七號鑑驗通知書各一
    份在卷可稽，此外復有上開制式手槍二枝、子彈七十一顆（原本共八十三顆，經
    試射十二顆）扣案足證，顯見被告乙○○上開自白，核與事實相符。此部分事證
    明確，被告乙○○寄藏前揭槍、彈之犯行，堪予認定。
二、被告乙○○及甲○○共同意圖販賣而持有第一、二級毒品部分：
    訊據被告乙○○、甲○○固供承有於右揭時地為警在位於彰化縣埔心鄉○○路五
    六六號之「金陵汽車旅館」二二八號房，及渠等所使用之車牌號碼四三七三─Ｇ
    Ｃ號自小客車內查獲右述扣案之海洛因及甲基安非他命等事實，惟矢口否認有何
    意圖販賣而持有毒品之犯行，辯稱：查獲之毒品海洛因及甲基安非他命係渠等於
    九十二年九月下旬某日，在位於彰化縣彰化市之「冠軍釣蝦場」內，向姓名、年
    籍不詳綽號「阿龍」之成年男子購買，海洛因買了一百萬，安非他命買了十餘萬
    元，因渠等均有施用毒品的習慣，一次買比較多「阿龍」會算比較便宜，所以就
    買如此的數量，扣案之電子磅秤係渠等合資購買用來購買毒品及自己施用時秤重
    用，另扣案之現金一百八十二萬五千元係渠等與連課所共同出資，欲經營斗六
    黃昏市場所用云云。經查：
（一）經警於上揭時間在「金陵汽車旅館」二二八號房及車牌號碼四三七三─ＧＣ號
      自小客車內查獲之白粉十五包，經送請法務部調查局鑑驗結果，發現其中十四
      包均含第一級毒品海洛因成分（驗得淨重合計四百五十六點七公克，空包裝重
      三十五點八六公克，純度百分之五十點九三，純質淨重二百三十二點六公克）
      ，惟其中一包並無毒品反應（淨重十九點二四公克，空包裝重一點○八公克）
      ，有法務部調查局九十二年十二月十二日調科壹字第一四○○○九六四八號鑑
      定通知書一紙附卷可稽。又經警同時在上揭時地查獲之六包結晶，經彰化縣警
      察局二林分局檢驗結果，均含安非他命成分，合計毛重約一百九十八公克，有
      該分局出具之查獲涉嫌毒品危害防制條例毒品初步檢驗報告單六紙附卷為憑，
      經再送內政部警政署刑事警察局鑑定結果，均檢出甲基安非他命成分，驗餘淨
      重合計一百八十七點一二公克，此亦有該局九十三年六月二十八日刑鑑字第○
      九三○○九二三○一號鑑驗通知書一份在卷可憑，足證被告二人於上揭時地所
      持有之物品分屬毒品危害防制條例規定之第一級毒品海洛因及第二級毒品甲基
      安非他命無誤。
（二）本案查獲之海洛因十四包，驗得淨重合計四百五十六點七公克，空包裝重三十
      五點八六公克，純度百分之五十點九三，純質淨重二百三十二點六公克；甲基
      安非他命六包，合計毛重約一百九十八公克，驗餘淨重合計一百八十七點一二
      公克，已如上述，此與一般吸食者一次購買少量毒品吸用之常情不合；且扣案
      之海洛因及甲基安非他命係按重量之不同加以包裝，並有電子磅秤一個扣案可
      資佐證，此亦與單純施用毒品者所持有之毒品數量及器具有明顯之差異。
（三）惟被告二人購入鉅量毒品之動機，原僅係供渠等自行吸食所用，其理由如下：
（１）按販賣毒品罪，係行為人明知其為毒品，意圖營利，而將毒品購入或賣出，有
      一於此，其犯罪即屬完成，不必二者兼備；此與意圖販賣而持有毒品罪，係指
      行為人以意圖販賣營利以外之原因而持有毒品，其後始起意營利販賣者（例如
      因為他人之贈與或寄藏而持有，嗣後始起意為販賣者而言），並不相同，最高
      法院九十二年度台上字六七號判決採同一見解，由此可知，持有大量第一級毒
      品海洛因之原因諸多，或基於大量採購比較便宜，或係分批購買累積而成，或
      係受託保管而持有之，是以持有大量第一級毒品，如無積極證據足以證明係意
      圖營利而向他人販入，依證據裁判原則，自難論以販入第一級毒品罪。
（２）查被告二人於警詢、偵查及本院審理時均供稱：扣案之毒品係渠等在位於彰化
      縣彰化市之「冠軍釣蝦場」內，向姓名、年籍不詳綽號「阿龍」之成年男子購
      買，海洛因買了一百萬元，安非他命買了十幾萬元，買來是要供渠等自行施用
      ，因一次買比較多會比較便宜等語，又參諸被告二人於九十二年十月二十二日
      為警查獲後經採集渠等之尿液經送驗，結果均呈嗎啡及甲基安非他命類陽性反
      應，有彰化縣衛生局出具之煙毒尿液檢驗成績書二紙附卷為憑，且被告乙○○
      此部分之施用毒品犯行，已經本院判處應執行有期徒刑一年六月確定，被告甲○○此部分之施用毒品犯行，則經本院裁定送觀察、勒戒後，認有繼續施用毒
      品之傾向，復經本院裁定送強制戒治等情，有臺灣高等法院被告全國前案紀錄
      表在卷供參，足見被告二人均確有施用海洛因及甲基安非他命之情事，則渠等
      供稱購入前揭毒品之初係為供自己施用等語，尚非全然無據。
（３）又衡情被告二人若果係基於營利之意圖購入扣案之毒品，理應於購入後即迅速
      探求買主，並儘速將毒品脫手，以降低風險，然渠等自購入扣案之毒品後至遭
      警查獲時，已長達約一個月之久，均未將扣案之毒品售出，足徵渠等所辯並非
      係基於營利之意圖購入扣案之海洛因及甲基安非他命等語，應屬有據。且查本
      件被告二人為警查獲當時，實無任何相關證據足資證明渠等起初購入前揭海洛
      因及甲基安非他命之際即有營利之意圖，另亦查無證據證明扣案之電子磅秤係
      購入前揭海洛因及甲基安非他命時一併購買，自難遽認渠等於購入前揭海洛因
      及甲基安非他命之初確係基於欲賣出營利之意圖。此外，復查無其他積極證據
      證明被告二人起初購入顯逾其施用所需鉅量毒品時，除供自己施用外，尚有販
      賣營利之意圖，此部分自應為有利於被告二人之認定。
（四）又被告二人購入毒品之初，雖係僅供自己施用並無販賣營利之意圖，惟於供自
      己施用而持有後，另行萌生販賣營利之意圖，其理由如下：
（１）訊據被告甲○○雖辯稱扣案之毒品非渠等自行分裝，買來就已分裝完成，並一
      度辯稱扣案之電子磅秤已經壞掉了云云，惟查扣案之電子磅秤經檢察官於偵查
      中當庭勘驗結果，證明該電子磅秤功能正常後，被告甲○○始改口稱因該磅秤
      之顯示器會跳出英文字，其才會認為壞了云云，已足見其犯後卸責之意圖甚明
      ，且觀諸彰化縣警察局二林分局於九十二年十月二十二日搜索被告二人之旅館
      房間及使用之自小客車後所製作之扣押筆錄，其中有八包已分裝之海洛因毛重
      均為四十點五公克，有四包已分裝之甲基安非他命毛重均為三十九公克，再參
      諸現場並無其他秤重工具之情，則顯然若非利用扣案之電子磅秤，渠等焉有可
      能分裝的如此精確。另被告乙○○亦坦承扣案之毒品確係渠等所分裝之情，足
      徵扣案毒品之分裝，確係被告二人利用扣案之電子磅秤所為，被告甲○○所辯
      ，應係卸責之詞，不足採信。至選任辯護人聲請勘驗扣案之毒品，以證明扣案
      之毒品非被告二人所分裝，惟扣案毒品確係由被告二人所分裝之情，已如上述
      ，是本院認此部分尚無調查之必要，附此敘明。
（２）又被告乙○○雖辯稱：係渠等為了上梨山採買蔬菜方便攜帶，才會將購得之毒
      品加以分裝云云。惟衡情毒品海洛因、甲基安非他命均係物稀昂貴之違禁物，
      然若經分裝，必有微量將殘餘包裝內，而分裝越多，勢必損耗越多，無異於減
      少可供施用之數量，是以被告二人若非另行萌生販賣他人營利之意圖，本即無
      須將毒品加以分裝；且被告二人均稱渠等係將海洛因捲入香菸內吸食，則渠等
      若欲前往梨山，何不直接先將欲施用之海洛因捲入香菸內即可，如此豈不更加
      方便攜帶？再參諸渠等每包分裝之數量，海洛因部分除一包毛重為五點六公克
      外，其餘多數達四十餘公克以上，甲基安非他命部分，除一包毛重為四公克外
      ，其餘均達三十八、三十九公克，均顯逾渠等於短期內所能施用之數量，衡情
      若僅係為了方便攜帶，焉需分裝如此鉅量之毒品？凡此均足徵被告乙○○所辯
      稱之方便攜帶云云，實不可採，渠等應係萌生販賣他人營利之意圖，始將扣案
      之毒品加以分裝。
（３）且依被告二人於警詢及偵查中所供：扣案之第一級毒品海洛因係渠等向綽號「
      阿龍」之男子以一百萬元之代價購買，十萬元可買三十七點五公克，一百萬元
      買了約三百七十五公克之海洛因等語，則被告二人所購得之數量應只有約三百
      七十五公克而已，若再扣除渠等自九十二年九月下旬某日購入後至同年十月二
      十二日間所施用之數量（被告乙○○供稱其每日施用七點五公克，被告甲○○
      供稱其每日施用十公克），理應所剩無幾，甚至早已施用殆盡，然何以查獲之
      海洛因數量竟達毛重合計約四百九十四公克（驗得淨重合計四百五十六點七公
      克），與渠等購入之數量相較不減反增，甚至超越渠等當初所購入之數量達一
      百餘公克？且衡情被告二人不惜花費鉅資購買海洛因，理應對於所購入海洛因
      之品質有較高之要求，且被告二人均已施用海洛因長達一年左右，對於海洛因
      之品質好壞自應具備判斷之能力，然查扣案之海洛因純度僅百分之五十點九三
      ，與一般高純度之海洛因相較，已混入甚多之雜質，品質實屬不佳，是以被告
      二人焉有可能花費鉅資而購入如此之劣質品？凡此均足徵，上述之不減反增情
      形，必係被告二人將成分不明之白色物質混入渠等所購入之海洛因中所致。
（４）另查，本件經警查獲時共扣得白粉十五包，惟其中一包經法務部調查局檢驗結
      果，竟無毒品反應（淨重十九點二四公克，空包裝重一點○八公克），有法務
      部調查局九十二年十二月十二日調科壹字第一四○○○九六四八號鑑定通知書
      一紙附卷可稽。而扣案之毒品確係被告二人所分裝已如上述，則若渠等依照一
      般程序加以分裝，焉有可能分裝出一包成分不明、根本不是毒品之白色不明物
      質？再衡諸一般毒品交易均以重量計價，重量越重，勢必能賣得越高之價金，
      是以常見毒販將不明物質混入毒品中販賣，以增加其獲利之情，則該包白色不
      明物質之用途，已至為明顯。復參諸前揭被告二人購入毒品之數量不減反增之
      情形，顯然該包白色不明物質，應係渠等用以魚目混珠增加海洛因重量之物質
      ，因不明原因而殘留於現場。據此，更足徵上述不減反增之情形，係被告二人
      將成分不明之白色物質混入所購入之海洛因所致。故扣案之海洛因若果真僅係
      供渠等施用而已，何需混入其他不明雜質而減損施用之效果？顯見渠等此種作
      為，無非希冀藉增加重量之方式，以獲取暴利，是以渠等所辯之購入毒品後仍
      無販賣之意圖云云，實難採信。
（５）再查，被告二人雖均辯稱查獲之海洛因、甲基安非他命自始至終均僅係供渠等
      自行施用，因渠等每日需施用之毒品數量很大（被告乙○○稱其每天約施用二
      錢即七點五公克的海洛因，被告甲○○則稱其每天施用約十公克之海洛因，均
      是將海洛因摻入香菸內吸食，甲基安非他命二人每日施用之數量則均不固定）
      ，才會購買這麼多云云，另被告二人之選任辯護人則為渠等辯護稱：依中山醫
      學大學附設醫院中港分院九十三年三月三十一日中山醫港九三川諴字第九三四
      一九號函附相關資料顯示，海洛因之成癮者可能使用大劑量（二點五小時使用
      二公克）而無明顯的血壓、脈搏及呼吸的改變，故被告二人所辯之施用毒品量
      ，應係成癮者所能承受的云云。惟依被告乙○○所稱，其係自九十一年十月開
      始施用海洛因及甲基安非他命，被告甲○○則稱，其係自九十一年七、八月間
      開始施用海洛因及甲基安非他命，是以渠等施用海洛因及甲基安非他命均僅約
      一年餘之時間，並非延續多年未予中斷之濫用毒品者，且被告二人於偵查中亦
      供承渠等於查獲前尚有在位於彰化縣和美鎮及鹿港鎮之黃昏市場賣菜及火鍋料
      ，尚能正常從事工作，亦堪認渠等於該段施用毒品之期間內，工作或生活品質
      並未嚴重受影響；復參諸渠等前揭購入之海洛因經施用約一個月後，數量竟不
      減反增之情形，主要原因固係因渠等添加不明物質所致，然由此亦足顯示被告
      二人實際上施用海洛因之數量並不多；又依渠等所稱，係以每二萬五千元購入
      甲基安非他命三十七點五公克，渠等共花了十幾萬元，由此推算，可購入約二
      百餘公克之甲基安非他命，而至查獲時，尚扣得毛重共一百九十八公克之甲基
      安非他命，顯見渠等在查獲前之一個月內所施用甲基安非他命之數量甚為稀少
      ，凡此均足徵渠等均非屬大量濫用毒品之成癮者，是以被告二人前開辯稱每日
      均施用鉅量之毒品云云，實難令人採信。是以渠等所購入之海洛因及甲基安非
      他命，均已顯逾渠等短期內所能施用之數量乙節，亦堪認定。又被告二人所辯
      稱之施用毒品量縱為成癮者所能承受，然渠等既非大量濫用毒品之成癮者已如
      前述，是以選任辯護人前開所辯，應與本案無涉，附此敘明。
（６）至扣案之現金一百八十二萬五千元，被告二人雖均辯稱該筆款項中之一百萬元
      ，係渠等於查獲前約一、二日至鹿港黃昏市場向連課收取，欲經營斗六黃昏
      市場所用云云，惟經本院傳訊證人連課到庭行交互詰問後，其所證述之關於
      該一百萬元如何包裝、被告乙○○有無下車與被告甲○○一同向證人連課取
      款、取款之位置及取款前聯絡之過程等內容，均與被告甲○○所供述之情節差
      距甚大，已足徵渠等前開所供均應係編造之詞。且衡情現金一百萬元已屬鉅額
      款項，證人連課焉有可能在大庭廣眾之下，公然將之交付予被告二人，且竟
      未要求被告二人簽立收據？何況被告二人當時均遭通緝，證人連課將該筆款
      項交付被告二人，一旦被告二人遭警緝獲，則該筆鉅款勢必將一同遭警扣押，
      證人連課焉有可能不考慮此項風險，即貿然交付鉅款予通緝犯？是以證人連
      課及被告二人所供述之情節，不僅相互矛盾，且亦與常情相違，均尚難採信
      。但前揭扣案之現金，雖並非如被告二人所辯之係連課所交付、供經營黃昏
      市場所用云云，然扣案毒品之購入價金據被告二人所供，渠等均已支付完畢，
      且扣案之毒品均尚未售出，亦如前述，是以該筆款項實難證明與本件被告二人
      所涉及之意圖販賣而持有毒品案有何關連，合先敘明；惟衡情渠等若果真心存
      坦蕩，焉需編造如此不實之情節而增加法院查證之困擾並浪費司法資源？由此
      更可見，被告二人犯後因畏罪而勾串證人編造不實情節，希冀藉此推卸責任之
      意圖甚明。
（７）綜上所述，被告二人縱係為供己施用而購入扣案之海洛因及甲基安非他命，然
      因購買之數量甚鉅，渠等無法於短期內施用完畢，竟另行萌生販賣他人營利之
      意圖，將不明物質混入海洛因後，再利用渠等所購得之電子磅秤，將海洛因分
      裝成十四包，另將甲基安非他命分裝為六包，以伺機販賣之情，應堪認定。
（８）另查被告二人購入扣案毒品之時間，被告二人於警詢、偵查及本院審理中供述
      前後不一，惟被告乙○○已於九十三年四月十四日檢察官訊問時，明確確認扣
      案之毒品係於本案查獲前約一個月（即九十二年九月下旬某日），在位於彰化
      縣彰化市之「冠軍釣蝦場」內，向姓名、年籍不詳綽號「阿龍」之成年男子購
      得，而上情亦據被告乙○○於本院審理時再度確認，是本院認上情已堪認定，
      被告甲○○於本院審理中翻異前詞，辯稱係案發前四、五日購入云云，尚難採
      信，亦併予敘明。
三、被告乙○○妨害公務及預備殺人部分：
    訊據被告乙○○固坦承於九十二年十月二十二日中午十二時二十分許，警方至「
    金陵汽車旅館」二二八號房臨檢時，伊有持扣案之捷克ＣＺ廠八三型口徑○．三
    八吋制式半自動手槍（槍枝管制編號：第0000000000號）進入浴室內
    ，惟矢口否認有何妨害公務及預備殺人之犯行，辯稱：伊當時並沒有拿槍瞄準警
    員，該槍只有插入彈匣，內含子彈，但並沒有上膛，伊持槍進入浴室內是要自殺
    ，並不是要反抗云云。經查：
（一）被告乙○○雖辯稱於前揭時、地遭警臨檢時，其並未持槍瞄準警察，亦未拉槍
      機云云，惟查被告乙○○於警詢時已自承確有於前揭時、地遭警臨檢時，手持
      扣案之捷克ＣＺ廠八三型口徑○．三八吋制式半自動手槍（槍枝管制編號：第
      0000000000號），且拉上槍機準備反抗之情，核與證人丁○○於偵
      查中及本院審理時所證述：「當時我們在該旅館房間外即有表明警員身份，並
      欲入內臨檢，被告甲○○來開門，我們就先制服被告甲○○，隨即看到被告乙○○在該房間內之床邊持槍指著我們，後來他跑到浴室裡面。」等情，及證人
      丙○○於本院審理時證述：「案發時經警員鳴槍後，被告乙○○始將該槍由浴
      室丟出，之後我檢視該槍，發現該槍已經上膛。」等情，均大致相符，且衡情
      證人丁○○與被告乙○○並無怨隙，應無蓄意構陷之理，是以渠等之證詞均應
      堪採信，而被告乙○○嗣後翻異前詞，所辯無非卸責之詞，尚難採信。
（二）又被告乙○○及其選任辯護人於本院審理時雖均辯稱：當時被告乙○○持槍進
      浴室是想要自殺，並不是要反抗云云，惟被告乙○○已自承：於其遭警查獲現
      場所扣得之槍、彈，原先均藏放在位於彰化縣花壇鄉○○村○○路一六九巷之
      公墓內，其係因遭通緝始前往該處將該批槍、彈之情，則其既因遭通緝始隨身
      攜帶該批槍、彈，自係供於遭警追緝時，用以反抗而脫免逮捕之用。況證人丁○○亦證述被告乙○○於警詢時即自承持槍之目的係準備反抗，於移送檢察官
      偵辦之路程始改稱其係想要自殺等語，足見被告乙○○及其選任辯護人所辯稱
      之欲自殺云云，無非事後卸責之詞，尚難採信。
（三）再者，被告乙○○當時手中持有之該槍已經拉上槍機，彈匣內亦有子彈，而處
      於隨時可發射殺人之狀態，均如前述，而被告乙○○持有該槍之目的又係為供
      反抗以求脫免逮捕，衡諸當時該旅館房間之門口已遭警員阻擋封閉之情，則被
      告乙○○當時能脫逃之唯一方式，無非對於警員開槍而已。是以其當時既將該
      槍拉上槍機，彈匣內亦有子彈，顯然其已預備對於警員開槍，且其亦應預見如
      此將可能造成警員死亡之結果，縱其嗣後尚未扣下扳機而著手實施殺人之犯行
      ，然其的確具殺人之犯意而預備射殺員警無訛。選任辯護人雖為被告乙○○辯
      護稱：被告乙○○拉上槍機之地點應係在浴室，故尚難認定其有殺人之犯意云
      云，惟查被告乙○○於警詢時已自承當時警員有看到其拉槍機，則其應係於浴
      室外即已完成拉槍機之動作，如此警員方有可能看到；何況被告乙○○既持該
      上膛之手槍反抗，即已彰顯其殺人之犯意甚明，已如上述，故其拉上槍機之地
      點，核與其上開預備殺人犯行之成立不生影響，從而其選任辯護人前開所辯，
      亦不足採。
（四）末查，被告乙○○雖否認其有何妨害公務之犯行，惟查被告甲○○於警員臨檢
      時，即前往開門配合，唯獨被告乙○○持槍抗拒之情，業據證人丁○○於偵查
      中及本院審理時證述甚詳，則衡情被告乙○○若無妨害公務之犯意，何不於案
      發警方表明身份欲臨檢時，即隨同被告甲○○一同前往開門配合臨檢？然其竟
      以持槍瞄準警員而預備殺人之方式，脅迫執勤之警員，希能順利脫逃，而妨害
      警員公務之執行，顯見其具有妨害公務之犯意甚明。
（五）綜上，被告乙○○及其選任辯護人前開所辯均不足採，被告乙○○此部分之犯
      行事證明確，已堪認定。
四、被告乙○○與甲○○前揭犯行所觸犯之罪名，茲分論如下：
（一）就犯罪事實欄一部份：
      按寄藏與持有，均係將物置於自己實力支配之下，僅寄藏必先有他人之持有行
      為，而後始為之受寄代藏而已，故寄藏之受人委託代為保管，其保管之本身，
      亦屬持有，不過，此之持有係受寄之當然結果，最高法院七十四年台上字第三
      四○○號判例可資參照。本件被告乙○○係受陳宗錦之委託，為之保管前揭扣
      案之手槍及子彈，是被告乙○○受他人之託保管前揭槍、彈，非為自己而持有
      ，係屬寄藏行為。故核被告乙○○就寄藏前揭手槍及子彈之行為，係犯槍砲彈
      藥刀械管制條例第七條第四項未經許可寄藏手槍罪，及同條例第十二條第四項
      未經許可寄藏子彈罪。被告乙○○一行為同時寄藏手槍及子彈，觸犯槍砲彈藥
      刀械管制條例第七條第四項之罪及同條例第十二條第四項之罪，為想像競合犯
      ，應從一重之未經許可寄藏手槍罪處斷。查被告乙○○前於八十五年間，曾因
      違反肅清煙毒條例等案件，經本院判處應執行有期徒刑三年四月確定，嗣入監
      執行後，甫於九十一年六月二十二日執行完畢乙節，有臺灣彰化地方法院檢察
      署刑案資料查註紀錄表及臺灣高等法院被告全國前案紀錄表在卷可憑，其於五
      年以內再犯前揭有期徒刑以上之罪，為累犯，應依刑法第四十七條規定加重其
      刑。至扣案之捷克ＣＺ廠八三型口徑○．三八吋制式半自動手槍（含彈匣二個
      ，槍枝管制編號：第0000000000號）、巴西ＴＡＵＲＵＳ廠製口徑
      九ｍｍ制式半自動手槍（槍枝管制編號：第0000000000號）各一枝
      ，及口徑九ｍｍ之制式子彈五十顆（原五十七顆，經試射七顆）、口徑○．三
      八吋之制式子彈十七顆（原二十顆，經試射三顆）、直徑八．八ｍｍ土造金屬
      彈頭之土造子彈四顆（原六顆，經試射二顆），均係違禁物，應依刑法第三十
      八條第一項第一款之規定宣告沒收。
（二）就犯罪事實欄二部分：
      查海洛因、甲基安非他命分屬毒品危害防制條例第二條第一項第一款、第二款
      所列之第一級、第二級毒品，而被告乙○○及甲○○行為後，毒品危害防制條
      例已於九十二年七月九日修正公布，並自公布後六個月即九十三年一月九日施
      行，惟該條例第五條第一項、第二項之意圖販賣而持有第一、二級毒品罪並未
      修正，法定刑亦均同，自應適用裁判時之法律，合先說明。是核被告乙○○及
      甲○○所為，均係犯毒品危害防制條例第五條第一項之意圖販賣而持有第一級
      毒品罪、同條例第五條第二項之意圖販賣而持有第二級毒品罪。被告二人就此
      部分之犯行，有犯意之聯絡及行為之分擔，為共同正犯。又被告二人意圖販賣
      而以一行為同時持有海洛因及甲基安非他命，同時觸犯意圖販賣而持有第一級
      及第二級毒品二罪，均為想像競合犯，均應依刑法第五十五條之規定，從一重
    之意圖販賣而持有第一級毒品罪處斷。又被告乙○○前於八十五年間，曾因違
      反肅清煙毒條例等案件，經本院判處應執行有期徒刑三年四月確定，嗣入監執
      行後，甫於九十一年六月二十二日執行完畢乙節，有臺灣彰化地方法院檢察署
      刑案資料查註紀錄表及臺灣高等法院被告全國前案紀錄表在卷可憑，其於五年
      以內再犯前揭有期徒刑以上之罪，為累犯，惟其所犯意圖販賣而持有第一級毒
      品罪，其中最重本刑無期徒刑部分，依法不得加重，僅就意圖販賣而持有第一
      、二級毒品罪有期徒刑部分予以加重其刑。至扣案第一級毒品海洛因十四包（
      驗得淨重合計四百五十六點七公克，空包裝重三十五點八六公克，純度百分之
      五十點九三，純質淨重二百三十二點六公克）及第二級毒品甲基安非他命六包
      （合計毛重約一百九十八公克，驗餘淨重合計一百八十七點一二公克），均係
      查獲之毒品，應依毒品危害防制條例第十八條第一項前段之規定沒收銷燬之。
      另電子磅秤一台及成分不明之白色物質一包（淨重十九點二四公克，空包裝重
      一點○八公克），係被告所有供犯本件意圖販賣而持有第一級毒品海洛因及第
      二級毒品甲基安非他命所用之物，均應依毒品危害防制條例第十九條第一項之
      規定，併予宣告沒收。
（三）就犯罪事實欄三部分：
      核被告乙○○所為，係犯刑法第一百三十五條第一項之對於執行職務公務員施
      脅迫罪及同法第二百七十一條第三項之預備殺人罪。被告乙○○一行為同時對
      於執行職務公務員施脅迫及預備殺人，觸犯刑法第一百三十五條第一項及第二
      百七十一條第三項之罪，為想像競合犯，應從一重之對於執行職務公務員施脅
      迫罪處斷。又被告乙○○前揭對於執行職務公務員施脅迫之犯行，雖未據起訴
      ，惟與前揭經檢察官起訴之預備殺人犯行間，有想像競合犯之裁判上一罪關係
      ，本院自應併予審理，附此敘明。末查被告乙○○前於八十五年間，曾因違反
      肅清煙毒條例等案件，經本院判處應執行有期徒刑三年四月確定，嗣入監執行
      後，甫於九十一年六月二十二日執行完畢乙節，有臺灣彰化地方法院檢察署刑
      案資料查註紀錄表及臺灣高等法院被告全國前案紀錄表在卷可憑，其於五年以
      內再犯前揭有期徒刑以上之罪，為累犯，應依刑法第四十七條規定加重其刑。
      至扣案之被告乙○○用以對於執行職務公務員施脅迫及預備殺人之捷克ＣＺ廠
      八三型口徑○．三八吋制式半自動手槍（槍枝管制編號：第00000000
      00號），係違禁物，亦應依刑法第三十八條第一項第一款之規定宣告沒收。
（四）承前，被告乙○○所犯上開三罪，犯意各別，行為互殊，應分論併罰之。爰審
      酌被告乙○○未經許可，受陳宗錦之委託，而為之保管寄藏具高度危險性之手
      槍、子彈，對社會治安足以造成重大影響，且寄藏之手槍數量高達二枝、子彈
      高達八十三顆，又被告乙○○及甲○○意圖販賣而持有海洛因及甲基安非他命
      之數量均甚鉅，對於社會危害甚大，及被告乙○○為警臨檢時，不願配合調查
      ，且竟進而持槍預備殺人及對於警員施脅迫，其法治觀念實屬薄弱，且漠視執
      法人員之人身安全，暨被告二人之犯罪之動機、目的、手段、生活狀況、品行
      、犯後均未坦承全部犯行，未具悔意等一切情狀，就被告乙○○所犯上開三罪
      ，及被告甲○○所犯前揭罪名，各量處如主文所示之刑，就被告乙○○部分，
      除另就其所犯之未經許可寄藏手槍罪併科罰金新臺幣十五萬元及諭知罰金如易
      服勞役之折算標準外，並定其應執行刑。
據上論斷，應依刑事訴訟法第二百九十九條第一項前段，槍砲彈藥刀械管制條例第七
條第四項、第十二條第四項，毒品危害防制條例第五條第一項、第二項、第十八條第
一項前段、第十九條第一項，刑法第十一條前段、第二十八條、第一百三十五條第一
項、第二百七十一條第三項、第五十五條、第四十二條第二項、第四十七條、第五十
一條第五款、第三十八條第一項第一款，罰金罰鍰提高標準條例第一條前段，現行法
規所定貨幣單位折算新臺幣條例第二條，判決如主文。
本案經檢察官郭緯中到庭執行職務。
中      華      民      國    九十四    年      一      月     十八     日
                                臺灣彰化地方法院刑事第三庭
                                    審判長法官      李  進  清
                                    法      官      高  文  崇
                                    法      官      紀  佳  良
右正本證明與原本無異。
如不服本判決，應於判決送達後十日內向本院提出上訴狀( 須附繕本 )。
                                    法院書記官      陳  錫  威
中      華      民      國    九十四    年      二      月       二     日
附錄本案論罪科刑法條：
毒品危害防制條例第五條第一項、第二項：
意圖販賣而持有第一級毒品者，處無期徒刑或十年以上有期徒刑，得併科新臺幣七百
萬元以下罰金。
意圖販賣而持有第二級毒品者，處五年以上有期徒刑，得併科新臺幣五百萬元以下罰
金。
槍砲彈藥刀械管制條例第七條第四項：
未經許可，持有、寄藏或意圖販賣而陳列第一項所列槍砲、彈藥者，處五年以上有期
徒刑，併科新台幣一千萬元以下罰金。
槍砲彈藥刀械管制條例第十二條第四項
未經許可，持有、寄藏或意圖販賣而陳列子彈者，處五年以下有期徒刑，併科新台幣
三百萬元以下罰金。
刑法第二百七十一條第三項：
殺人者，處死刑、無期徒刑或十年以上有期徒刑。
前項之未遂犯罰之。
預備犯第一項之罪者，處二年以下有期徒刑。
刑法第一百三十五條第一項：
對於公務員依法執行職務時，施強暴脅迫者，處三年以下有期徒刑、拘役或三百元以
下罰金。
